臺灣臺南地方法院刑事判決
111年度侵訴字第12號
公  訴  人  臺灣臺南地方檢察署檢察官
被      告  郭哲華


選任辯護人  彭大勇律師
            林士龍律師
            郭栢浚律師
上列被告因妨害性自主案件，經檢察官提起公訴（110年度偵字
第18448號），本院判決如下：
    主  文
郭哲華犯性騷擾罪，處有期徒刑柒月。又對身體障礙之男子犯強
制猥褻罪，處有期徒刑壹年捌月。定應執行有期徒刑壹年拾月。
緩刑肆年，緩刑期間付保護管束，並應於判決確定後壹年內向檢
察官所指定之政府機關、政府機構、行政法人、社區或其他符合
公益目的之機構或團體提供玖拾小時之義務勞務。
    事  實
一、郭哲華係址設臺南市○區○○路0段000號「○○○髮藝」之老闆兼
    設計師，詎郭哲華知悉AC000-A110187之男子(滿18歲，真實
    姓名、年籍詳卷，下稱甲男)係聽障者，竟仍分別為下列行
    為：
(一)甲男於民國110年8月10日晚上某時許至上開髮廊燙髮，郭哲
    華利用為甲男按摩之機會，將甲男帶至店內後側之洗髮躺椅
    上，並以不詳物品遮擋甲男眼睛視線後，即基於意圖性騷擾
    之犯意，乘甲男不及抗拒之際，以手碰觸甲男胸部，並拉開
    甲男內褲，撫摸甲男大腿內側、鼠蹊部等隱私部位。
(二)甲男於同年月15日20時許至前開髮廊護髮，郭哲華利用為甲
    男按摩之機會，再將甲男帶至店內後側之洗髮躺椅上，並同
    以不詳物品遮擋甲男眼睛視線後，即另基於對身體障礙之人
    為強制猥褻之犯意，拉開甲男內褲，不顧甲男伸手阻擋表示
    抗拒之意，違反甲男之意願，以手撫摸甲男大腿內側、鼠蹊
    部及生殖器，直至甲男射精，以上開方式對甲男為強制猥褻
    得逞。
　　嗣甲男隨即將此事告知其父(真實姓名年籍詳卷，下稱甲父)
    ，經甲父報警處理，而查悉上情。
二、案經甲男訴由臺南市政府警察局第五分局報請臺灣臺南地方
    檢察署檢察官偵查起訴。
    理  由
壹、程序方面：
一、按因職務或業務知悉或持有性侵害被害人姓名、出生年月日
     、住居所及其他足資識別其身分之資料者，除法律另有規
    定 外，應予保密；行政機關、司法機關及軍法機關所製作
    必須 公示之文書，不得揭露被害人之姓名、出生年月日、
    住居所 及其他足資識別被害人身分之資訊，性侵害犯罪防
    治法第12 條第1項、第2項分別定有明文。本案甲男乃性侵
    害犯罪之被害人，證人甲父與甲男有親屬關係，若揭露其之
    姓名、年籍資料，可能使他人得以識別被害人甲男，是為符
    合上開保密規定之要求，上開人員均以代號表示。
二、本判決所引用被告以外之人於審判外之言詞或書面陳述，檢
    察官、被告郭哲華及其辯護人於本院準備程序、審理中均表
    示同意作為證據使用（本院卷第57至58、126至127頁），且
    迄至言詞辯論終結前均未聲明異議，本院審酌上開證據資料
    製作時之情況，尚無違法不當及證明力明顯過低之瑕疵，亦
    認為以之作為證據應屬適當，爰依刑事訴訟法第159條之5規
    定，認均有證據能力。另本判決引用之非供述證據，均依法
    定程序取得，經合法調查程序，與待證事實間復具相當關聯
    性，無不得為證據情形，依刑事訴訟法第158條之4反面解釋
    ，均有證據能力。
貳、實體方面：
一、上開事實，業據被告於本院審理中坦承不諱，並經證人即告
    訴人甲男、證人甲父於偵查中結證明確，並有甲男與被告之
    LINE對話紀錄截圖7張、被告書寫予甲男之紙條2紙、臺南市
    政府警察局第五分局刑案勘察採證照片14張、上開髮廊平面
    圖1紙、來客紀錄2紙及環境照片6張、甲男繕打案發經過之
    文件1紙、110年8月15日監視器翻拍照片20張、甲男與甲父
    之LINE對話紀錄截圖4張、證人甲男、甲父真實姓名對照表
    、內政部警政署刑事警察局110年11月9日刑生字第11000928
    94號鑑定書1份在卷可稽(警卷第31至61頁、不公開之他卷第
    23至51、119至125頁及彌封袋、不公開之偵卷第9至12頁及
    彌封袋)，堪認被告任意性之自白確均與事實相符。綜上所
    述，本件事證明確，被告上開犯行均洵堪認定，應予依法論
    科。
二、論罪科刑：
(一)核被告就事實欄一(一)所為，係犯性騷擾防治法第25條第1 
    項之性騷擾罪。又被告就事實欄一(二)所為，係犯刑法第22
    4條之1之對身體障礙之人強制猥褻罪。
(二)又被告上開2次行為，均係基於單一犯意，在時間、空間緊
    密相連之情境下，分別乘甲男不及抗拒、違反甲男意願，而
    接續以手撫摸甲男之各隱私部位，各侵害同一法益，依一般
    社會健全觀念，各以視為數個舉動之接續施行，各合為包括
    之一行為予以評價，較為合理，應均認係接續犯，各僅包括
    之一罪。
(三)按刑法第59條規定犯罪之情狀可憫恕者，得酌減其刑。其所
    謂「犯罪之情狀」，與同法第57條規定科刑時應審酌之一切
    情狀，並非有截然不同之領域，於裁判上酌減其刑時，應就
    犯罪之一切情狀，予以全盤考量，審酌其犯罪有無可憫恕之
    事由（即有無特殊之原因及環境，在客觀上足以引起一般同
    情，以及宣告法定最低度刑，是否猶嫌過重等），以為判斷
    ，最高法院95年度台上字第6157號判決意旨參照。而刑法第
    224條之1犯同法第244條之罪而有同法第222條第1項第3款者
    ，處3年以上10年以下有期徒刑，刑度可謂重大。然對精神
    、身體障礙或其他心智缺陷之人而犯上開之罪，其原因動機
    不一，犯罪情節未必盡同，法律科處此類犯罪，所設法定最
    低本刑卻同為「3年以上10年以下有期徒刑」，不可謂不重
    。於此情形，倘依情狀處以3年以下有期徒刑，即足懲儆，
    並可達社會防衛之目的者，自非不可依客觀之犯行與主觀之
    惡性二者加以考量其情狀，是否有可憫恕之處，適用刑法第
    59條之規定酌量減輕其刑，期使個案裁判之量刑，能斟酌至
    當，符合比例原則。經查，本件被告對甲男為本件強制猥褻
    犯行，已侵害甲男之性自主決定權、危害甲男之身心健康及
    人格發展，所為雖屬不該，但衡其違反甲男意願手段尚屬平
    和，兼衡甲男之身體障礙類別，甲男及甲父已經與被告在本
    院調解成立，表示原諒被告(調解條件已經履行，見本院卷
    第99至100、111、113頁之調解筆錄及LINE對話紀錄、郵政
    跨行匯款申請書)等情，被告因一時失慮而觸犯刑法第224條
    之1重罪，事後已認錯賠償，以示負責，衡其犯罪情狀在客
    觀上顯非不可憫恕，縱使量處法定最低度刑仍嫌過重，實屬
    情輕法重，本院依被告客觀之犯行及主觀之惡性二者加以考
    量其犯罪情狀，爰就被告所犯刑法第224條之1之罪，依刑法
    第59條規定酌量減輕其刑。
(四)至辯護人認被告所涉犯之性騷擾防治法第25條第1項之性騷
    擾罪，亦應依刑法第59條酌減部分，考量上開規定法定刑最
    重為有期徒刑2年，且可處拘役、罰金刑，而被告上開事實
    欄一(一)行為碰觸甲男多處隱私部位，並非短暫碰觸單一隱
    私部位，性騷擾犯罪情節非輕，而該規定法定刑度非重，難
    認此部分犯行有情輕法重之情狀，故不符刑法第59條規定之
    要件，不予以酌減，併此敘明。
(五)爰審酌被告無犯罪科刑紀錄，素行良好，然其明知甲男係身
    體障礙之人，為求己慾，竟對甲男為上開犯行，有害被害人
    身體及性自主決定權，對甲男身心發展有不利影響，更破壞
    社會善良風氣，所為實屬不該，應予非難，然念被告犯後坦
    承犯行，頗具悔意，且與甲男、甲父在本院調解成立、賠償
    損害，兼衡其自述高職畢業之智識程度、從事美髮業之經濟
    情況等一切情狀，認辯護人所主張判處被告有期徒刑1年6月
    之刑度尚屬過輕，而分別量處如主文所示之刑，併審酌被告
    2次犯行情節、關聯性、可非難性，定應執行刑如主文所示
    。
(六)又被告前未曾因故意犯罪受有期徒刑以上刑之宣告等情，有
    臺灣高等法院被告前案紀錄表1份在卷可參，其因一時失慮
    以致犯罪，經此偵、審程序及科刑之教訓，應當知所警惕，
    而無再犯之虞，且被告已經與甲男、甲父於本院調解成立，
    並履行調解條件(同上所述)，故認對被告所宣告之刑以暫不
    執行為適當，併均宣告緩刑4年，以啟自新。惟為使其記取
    教訓，參酌甲男、甲父調解時及辯護人於本院審理中陳述調
    解條件(本院卷第95、136頁)，尚包含被告應擔任志工等情
    ，認上開緩刑，應附條件即於判決確定後1年內向檢察官所
    指定之政府機關、政府機構、行政法人、社區或其他符合公
    益目的之機構或團體提供90小時之義務勞務，方屬適當，並
    得以深化、予以被告之警惕，避免再犯。又被告所犯刑法第
    224條之1之罪為同法第91條之1第1項所列之罪，且已受刑法
    第74條第2項第5款附條件緩刑之宣告，故併依同法第93條第
    1項第1款、第2款規定，應併宣告於緩刑期間付保護管束。
    倘被告於緩刑期間違反上述負擔情節重大，足認原宣告之緩
    刑難收其預期效果，而有執行刑罰之必要者，得依刑法第75
    條之1第1項第4款規定，撤銷其緩刑宣告，附予敘明。
據上論斷，應依刑事訴訟法第229條第1項前段，判決如主文。
本案經檢察官謝旻霓提起公訴，檢察官莊士嶔到庭執行職務。
中　　華　　民　　國　　111 　年　　3 　　月　　25　　日
                  刑事第十五庭  審判長法  官  莊政達
                                      法  官  陳貽明
                                      法  官  李音儀
以上正本證明與原本無異。
如不服本判決應於收受本判決後20日內向本院提出上訴書狀，並
應敘述具體理由。其未敘述上訴理由者，應於上訴期間屆滿後20
日內向本院補提理由書狀（均須按他造當事人之人數附繕本）「
切勿逕送上級法院」。 
    　　　　　　　　　　　　　　　　　書記官  陳怡蓁
中　　華　　民　　國　　111 　年　　3 　　月　　25　　日
附錄本案論罪科刑法條：
性騷擾防治法第25條第1項
意圖性騷擾，乘人不及抗拒而為親吻、擁抱或觸摸其臀部、胸部
或其他身體隱私處之行為者，處二年以下有期徒刑、拘役或科或
併科新臺幣十萬元以下罰金。
中華民國刑法第224條之1：
犯前條之罪而有第 222 條第 1 項各款情形之一者，處 3 年以
上10年以下有期徒刑。
中華民國刑法第224條：
對於男女以強暴、脅迫、恐嚇、催眠術或其他違反其意願之方法
，而為猥褻之行為者，處6月以上5年以下有期徒刑。
中華民國刑法第222條
犯前條之罪而有下列情形之一者，處7年以上有期徒刑：
一、二人以上共同犯之。
二、對未滿十四歲之男女犯之。
三、對精神、身體障礙或其他心智缺陷之人犯之。
四、以藥劑犯之。
五、對被害人施以凌虐。
六、利用駕駛供公眾或不特定人運輸之交通工具之機會犯之。
七、侵入住宅或有人居住之建築物、船艦或隱匿其內犯之。
八、攜帶兇器犯之。
九、對被害人為照相、錄音、錄影或散布、播送該影像、聲音、
    電磁紀錄。
前項之未遂犯罰之。